【裁判字號】    98,審訴,3480
【裁判日期】    981215
【裁判案由】    毒品危害防制條例
【裁判全文】
臺灣高雄地方法院刑事判決           98年度審訴字第3480號
公  訴  人  臺灣高雄地方法院檢察署檢察官
被      告  甲○○
                   （現在臺灣高雄監獄執行中）
上列被告因毒品危害防制條例案件，經檢察官提起公訴（98年度
毒偵字第4384號），嗣因被告就被訴事實為有罪之陳述，經本院
告知簡式審判程序之旨，並聽取公訴人及被告之意見後，合議庭
裁定由受命法官獨任依簡式審判程序審理，判決如下：
    主  文
甲○○施用第一級毒品，累犯，處有期徒刑捌月。扣案之海洛因
貳包（分別為檢驗前淨重零點貳陸壹公克、檢驗後淨重零點貳伍
壹公克；檢驗前淨重零點貳陸壹公克、檢驗後淨重零點貳伍壹公
克），均沒收銷燬之。
    事  實
一、甲○○前於民國94年間，因施用毒品案件，經本院以94年度
    毒聲字第1988號裁定送觀察、勒戒後，認有繼續施用毒品傾
    向，再以94年度毒聲字第2841號裁定令入戒治處所施以強制
    戒治，於95年8月2日執行完畢釋放，由臺灣高雄地方法院檢
    察署檢察官以95年度戒毒偵字第328號為不起訴處分確定。
    又於96年間，因施用毒品案件，經本院以96年度訴字第2365
    號，判處有期徒刑4 月，於97年2 月16日執行完畢（構成累
    犯）。詎甲○○不知悔改，竟基於施用第一級毒品海洛因之
    犯意，於98年6 月30日17時許，在高雄縣大寮鄉○○○路
    205 巷19號住處內，以針筒注射之方式，施用第一級毒品海
    洛因1 次。嗣於同年7 月1 日17時20分許，在高雄縣林園鄉
    ○○○路30巷口，因形跡可疑為警盤查，甲○○旋主動交付
    第一級毒品海洛因2 包（分別為檢驗前淨重0.261 公克、檢
    驗後淨重0.251 公克；檢驗前淨重0.261 公克、檢驗後淨重
    0.251 公克），另徵得其同意採尿送驗，結果呈嗎啡、可待
    因陽性反應，始悉上情。
二、案經高雄市政府警察局小港分局報請臺灣高雄地方法院檢察
    署檢察官偵查起訴。
    理  由
一、本件被告甲○○所犯係死刑、無期徒刑、最輕本刑為3年以
    上有期徒刑以外之罪，其於準備程序就前揭被訴事實為有罪
    之陳述，經受命法官告知簡式審判程序之旨，並聽取其與公
    訴人之意見後，本院認無不得或不宜改依簡式審判程序進行
    之處，爰依刑事訴訟法第273條之1第1項，裁定本件由受命
    法官獨任進行簡式審判程序，合先敘明。
二、上揭施用第一級毒品之事實，已據被告甲○○於本院審理中
    坦承不諱，且其於查獲時為警所採驗之尿液，經送往高雄市
    立凱旋醫院以GC /MS方法（氣相層析/ 質譜儀法）檢驗，結
    果確呈第一級毒品海洛因代謝後之嗎啡及可待因等陽性反應
    ，此有高雄市立凱旋醫院98年7 月16日濫用藥物尿液檢驗報
    告、高雄市政府警察局小港分局毒品案嫌疑人尿液代碼與姓
    名對照表（尿液代碼J-221）各1份附卷可稽，是以被告所施
    用之毒品應屬海洛因無訛；另扣案之白色粉末袋2包，均係
    第一級毒品海洛因（分別為檢驗前淨重零點貳陸壹公克、檢
    驗後淨重零點貳伍壹公克；檢驗前淨重零點貳陸壹公克、檢
    驗後淨重零點貳伍壹公克），此亦有高雄市立凱旋醫院98年
    9 月5日濫用藥物成品檢驗鑑定書在卷可參，足認被告上開
    自白核與事證相符，自得為認定被告犯罪之依據。是以，被
    告施用第一級毒品之犯行堪以認定。再被告前因施用毒品案
    件，經本院以94年度毒聲字第1988號裁定送觀察、勒戒後，
    認有繼續施用毒品傾向，再經本院以94年度毒聲字第2841號
    裁定送強制戒治，嗣於95年8月2日強制戒治執行完畢乙節，
    有臺灣高等法院被告前案紀錄表1份附卷可參，是以，被告
    於強制戒治期滿執行完畢釋放後，5年內再犯本件施用毒品
    犯行之事證明確，其犯行洵堪認定，應依法論科。
三、核被告所為，係犯毒品危害防制條例第10條第1 項之施用第
    一級毒品罪。被告為施用而持有第一級毒品之低度行為，為
    施用第一級毒品之高度行為所吸收，不另論罪。被告曾於96
    年間，因施用毒品案件，經法院判處有期徒刑4 月，於97年
    2 月16日執行完畢，有前開前案紀錄表可按，其於該徒刑執
    行完畢後，5 年以內故意再犯本案法定刑為有期徒刑以上之
    罪，應依刑法第47條第1 項論以累犯，並加重其刑。爰審酌
    被告前因施用毒品案件，迭經觀察、勒戒、強制戒治及法院
    科刑判決後，竟再為本件犯行，足見其惡習已深，且戒絕毒
    癮之意志不堅，未能體悟施用毒品對自己、家人造成之傷害
    及社會之負擔，自屬可議；惟念及被告犯後坦承犯行，且施
    用毒品乃屬對其自身健康之戕害行為，對社會所造成之損害
    尚非直接，且被告於員警盤檢時即主動交付毒品；及被告之
    生活狀況、品行、智識程度等一切情狀，量處如主文所示之
    刑，以資懲儆。
四、沒收部分：
    末按查獲之第一、二級毒品及專供製造或施用第一、二級毒
    品之器具，不問屬於犯人與否，均沒收銷燬之，毒品危害防
    制條例第18條第1項前段定有明文。查扣案之白色粉末袋2包
    ，經鑑定結果確係第一級毒品海洛因，業如上述，而包裝袋
    與其上殘留之毒品，已難以分析剝離，自應與第一級毒品海
    洛因同視，爰依上開規定宣告沒收銷燬之，而鑑驗所耗損之
    毒品，既已滅失，自無庸宣告沒收銷燬，併此敘明。
據上論斷，應依刑事訴訟法第273條之1第1項、第299條第1項前
段，毒品危害防制條例第10條第1項、第18條第1項前段，刑法第
11條、第47條第1項，判決如主文。
本案經檢察官鄧怡君到庭執行職務。
中    華    民    國    98    年    12    月    15    日
                  刑事第十庭    法  官  李代昌
以上正本證明與原本無異。
如不服本判決應於收受本判決後10日內向本院提出上訴書狀，並
應敘述具體理由，如未敘述上訴理由者，應於上訴期間屆滿後20
日內補提理由書狀於本院（均須按他造當事人之人數附繕本）「
切勿逕送上級法院」。
中    華    民    國    98    年    12    月    15    日
                                書記官  黃振祐
附錄本判決論罪之法條：
毒品危害防制條例第10條
施用第一級毒品者，處6月以上5年以下有期徒刑。


司法院資訊處製作；財團法人民間司法改革基金會備份。
